【裁判字號】    91,上易,206
【裁判日期】    901217
【裁判案由】    竊盜
【裁判全文】
臺灣高等法院臺中分院刑事判決                    九十一年度上易字第二六號
    上  訴  人
    即  被  告  甲○○
    選任辯護人  酈長春
右上訴人因竊盜案件，不服臺灣南投地方法院九十年度易字第三八七號中華民國九十
年十二月十七日第一審判決（起訴案號：臺灣南投地方法院檢察署九十年度偵字第一
七一九號），提起上訴，本院判決如左：
    主      文
上訴駁回。
甲○○緩刑參年。
    事實及理由
一、本案經本院審理結果，除第一審判決書所載「被告否認犯行」，應更正為「坦承
    犯行」外，其餘認事用法及量刑均無不當，應予維持，並引用第一審判決書記載
    之事實、證據及理由（如附件）。
二、上訴人即被告甲○○（下稱被告）在本院未提出其他有利之證據及辯解，其上訴
    意旨空言指摘原判決量刑過重，為無理由，應予駁回。
三、查被告未曾受有期徒刑以上刑之宣告，有臺灣南投地方法院檢察署刑案查註紀錄
    表及臺灣高等法院被告全國前案紀錄表各一份在卷可查，被告犯後坦承犯行，且
    與被害人乙○○達成民事和解，此有和解書一份附卷可憑，被告經此偵審教訓，
    應知警惕諒無再犯之虞，本院認所宣告之刑，以暫不執行為適當，併諭知緩刑三
    年，以勵自新。
據上論斷，應依刑事訴訟法第三百七十三條、第三百六十八條，刑法第七十四條第一
款，判決如主文。
本案經檢察官丙○○到庭執行職務。
中      華      民      國      九十一     年     四      月     四     日
                                臺灣高等法院臺中分院刑事第十庭
                                      審判長法  官  林  照  明
                                            法  官  盧  江  陽
                                            法  官  蔡  名  曜
右正本證明與原本無異。
不得上訴。
                                            書記官  許  哲  禎
中      華      民      國      九十一     年     四      月     八     日
                                                                        Ｒ
臺灣南投地方法院刑事判決                            九十年度易字第三八七號
    公  訴  人  臺灣南投地方法院檢察署檢察官
    被      告  甲○○  男四十二歲（民國○○○年○月○○○日生）
                        住南投縣集集鎮○○路九巷七號
                        身分證統一編號：Ｍ一二七五七二七號
右列被告因竊盜案件，經檢察官提起公訴（九十年度偵字第一七一九號），本院判決
如左：
    主  文
甲○○共同攜帶兇器竊盜，處有期徒刑柒月。扣案之檳榔刀壹支沒收。
    事  實
一、甲○○於民國九十年五月八日十四時十五分許，夥同曾文燦（俟通緝到案後另行
    審結）共同基於意圖為自己不法所有之犯意聯絡，搭乘曾文燦所駕駛車牌號碼Ｒ
    Ｇ—四一八五號白色吉普車，前往南投縣水里鄉水里村山頂巷乙○○之檳榔園（
    地號：水里鄉○○段二五二三號），由曾文燦攜帶其所有、客觀上具有危險性，
    對人之生命、身體構成威脅，可供兇器使用之檳榔刀一支，進入檳榔園內竊取乙
    ○○之檳榔三芎（約二百顆，價值約新臺幣三千元），二人於得手後正欲離去之
    際，適到場巡視之乙○○察覺，遂趁機駕車逃逸。嗣經乙○○報警處理，為警循
    線在水里村山頂巷一三九號旁產業道路當場查獲甲○○二人，並於上開車內扣得
    檳榔刀一支，惟竊得檳榔則未尋獲（起訴書誤載已發還）。
二、案經南投縣警察局集集分局報告臺灣南投地方法院檢察署檢察官偵查起訴。
    理  由
一、訊據被告甲○○矢口否認有何竊盜犯行，辯稱：當日係在伊本人出租之檳榔園內
    割草，因聽見有人喊抓賊，便前往察看，途中巧遇曾文燦開車下山，遂搭其便車
    返家，未料竟遭誤認為竊嫌云云。惟查：右揭事實，業據證人即被害人乙○○於
    警訊及本院調查中證稱：當時伊在檳榔園內工作，看見一輛白色吉普車由山下往
    伊檳榔園方向駛來，目睹二人下車往園內走，其中一人持檳榔刀竊割檳榔，另一
    人則手持竊得之檳榔，得手後隨即駕車離去。之後伊會同警察到現場察看並拍照
    存證，檳榔樹均有甫割取之痕跡等語綦詳，並有現場照片四張及檳榔刀一支分別
    在卷、扣案可佐。被告初於警訊中供稱：伊係聽聞有人喊抓賊，始下山察看，適
    巧遇曾文燦遂搭其便車，沿路察看有無竊賊等語，然此與同案被告曾文燦於警訊
    及偵查中並未提及被告甲○○係沿路追捕竊嫌等情已不相符，雖被告嗣後改稱：
    伊係搭便車下山返家等語，然其於本院調查中亦供承：當日伊係騎乘機車上山等
    語明確，是被告既非欠缺交通工具返家，竟僅於沿路追捕可疑嫌犯途中，巧遇同
    案被告曾文燦，即臨時起意搭其便車下山，顯與常情有違。又證人林國元於本院
    調查中雖證稱：伊向甲○○承租檳榔園，甲○○身為園主本須負責園內除草之工
    作，然自伊承租之園區須徒步翻過山頭始為乙○○之檳榔園，二地無法以車輛相
    通等語明確，核與證人乙○○證稱：伊檳榔園地處集集大山，而林國元所承租檳
    榔園位於水里大山等語大致相符，益徵由乙○○檳榔園出發下山之交通路線，要
    與被告自行騎乘機車上山之路途相異，並無順路可言，足見被告前開辯解，無非
    圖卸刑責之詞，委無可採。本件事證明確，被告犯行洵堪認定，應依法論科。
二、查檳榔刀於客觀上具有危險性，對人之生命、身體構成威脅，堪認可供兇器使用
    ，核被告甲○○所為，係犯刑法第三百二十一條第一項第三款之攜帶兇器竊盜罪
    。被告與曾文燦間，有犯意聯絡及行為分擔，為共同正犯。爰審酌被告並無前科
    素行（參見卷附臺灣南投地方法院檢察署刑案資料查註紀錄表、臺灣高等法院被
    告全國前案紀錄表），正值壯年卻未思以勞力，循正當途徑獲取財物、對被害人
    造成之損害程度、所竊取檳榔之數量及價值、犯罪情節之輕重、犯後未能坦承犯
    行且未見悔意等一切情狀，量處如主文所示之刑。末查，扣案之檳榔刀一支，業
    據共同正犯曾文燦供承：為其所有等語不諱，且顯係供上開竊盜犯行所用之物，
    應依刑法第三十八條第一項第二款規定，併予宣告沒收。
據上論斷，應依刑事訴訟法第二百九十九條第一項前段，刑法第二十八條、第三百二
十一條第一項第三款、第三十八第一項第二款，判決如主文。
本案經檢察官王元隆到庭執行職務
中      華      民      國      九十      年      十二    月    十七    日
                                      臺灣南投地方法院刑事庭
                                          審判長法  官  林宜民
                                                法  官  周玉蘭
                                                法  官  劉敏芳
右正本證明與原本無異。
如不服本判決，應於判決送達後十日內向本院提出上訴狀( 應附繕本 )。「切勿逕送
上級法院」。
                                                書記官
中      華      民      國      九十      年      十二    月    十七    日
「告訴人或被害人對於判決如有不服具備理由請求檢察官上訴者，其上訴期間之計算
係以檢察官收受判決正本之日期為準」
附錄本案論罪科刑法條：
刑法第三百二十一條第一項第三款：
犯竊盜罪而有左列情形之一者，處六月以上五年以下有期徒刑：
三  攜帶兇器而犯之者。


司法院資訊處製作；財團法人民間司法改革基金會備份。
